# 请教陈版：收入净额法下城建税和教育费附加的确认期间

提问人：空皮囊 时间：2015-10-09 11:34:53
A公司提供代为采购和管理存货的服务，采购时供应商将货物的增值税发票开给A公司，A公司作为进项税抵扣，A公司交货给客户时向客户开具销项税发票（包含货物金额和服务费金额）。在会计处理上，经判断，A公司属于agent性质，其收入按服务费净额核算。 由于A公司采购获取进项税发票的时间早于交货给客户开具销项税发票的时间，因此前两年应交增值税一直都是借方余额，因此无需缴纳城建税及教育费附加，到第三年由于集中交货，产生大量销项税 ，从而缴纳了较多的城建税及教育费附加。
请教陈版：第三年缴纳的城建税和教育费附加实质上都是所提供的服务所产生的（因为采购和销售是平进平出），只是因为前两年采购与交货时间差的问题，进项税抵扣之后没有缴纳城建税和教育费附加的义务。但是会计处理上，第三年缴纳的城建税和教育费附加是否应分摊至前两年？即前两年是否应该根据服务费的金额计提城建税及教育费附加？

回答人：chenyiwei
如果在年末资产负债表日，根据截至年末为止的进项发票获取和销项开票情况，可以预见到未来期间将因为进项发票获取和销项税额确认之间的时间差（错配）而导致附加税费的纳税义务的，则应就未来将发生的与截至本期末的交易相关的纳税义务确认相关的负债。因为尚未到纳税义务的法定发生时间，可以在“预计负债”或“其他流动负债”等项目核算，不宜直接计入应交税费。